【裁判字號】    92,易,87
【裁判日期】    920512
【裁判案由】    竊盜
【裁判全文】
臺灣臺中地方法院刑事判決                            九十二年度易字第八七號
    公  訴  人  臺灣臺中地方法院檢察署檢察官
    被      告  丙○○
右列被告因竊盜案件，經檢察官提起公訴（九十一年度偵字第二二三八二號），本院
判決如左：
    主  文
丙○○竊盜未遂，處拘役伍拾玖日，如易科罰金，以佰元折算壹日。
    事  實
一、丙○○有違反麻醉藥品管理條例案件、毒品危害防制條例案件等前科，其中於民
    國（下同）八十五年間因違反麻醉藥品管理條例案件，經臺灣南投地方法院判處
    有期徒刑六月確定，於八十五年八月十五日易科罰金執行完畢（未構成累犯）；
    又於八十八、八十九年間因違反毒品危害防制條例案件，經本院、臺灣南投地方
    法院分別判處有期徒刑六月、一年六月確定，經接續執行，於九十一年八月三十
    日起假釋付保護管束，期間預計至九十二年一月十四日止（未構成累犯）。詎丙○○於假釋期間，竟基於為自己不法所有之意圖，於九十一年十一月十六日凌晨
    三時四十分許，在臺中縣霧峰鄉○○路七三六號霧峰國小前，以其自備鑰匙一支
    ，著手開啟吳曾彩鳳所有之車牌號碼Ａ六─六０一一號之自用小客車（現值約新
    臺幣十五萬元）之車門，並進入車內駕駛座，於尚未發動駛離之際，適巡邏員警
    接獲通報現場有可疑人士走動，而在附近數次來回搜尋，當場查獲坐於上開自用
    小客車內駕駛座之丙○○，並扣得鑰匙一支。
二、案經甲○○○訴由臺中縣警察局霧峰分局移送臺灣臺中地方法院檢察署檢察官偵
    查起訴。
    理  由
一、訊據被告丙○○對右揭時地為警查獲固不否認，惟矢口否認右揭竊盜未遂之犯行
    ，辯稱：是庚○○拿鑰匙給我，叫我去發動車子。二、三年前我跟庚○○買車，
    我給他十五萬元，錢在二、三年前付清，但他車沒有交給我，是約定要交給我一
    臺使用五年的ＣＩＦＦＲＯ車，結果他都沒有交給我。本件是庚○○約我在停車
    處見面，把鑰匙交給我，庚○○去路邊上廁所，警察就來了，我就沒看到庚○○
    云云。惟查：
（一）被告右揭行竊未遂犯行，業據告訴人甲○○○指訴在卷，並供稱：與被告素不
      相識，扣案鑰匙非其所有等語，並有扣案之鑰匙一支可佐，且有甲○○○出具
      之贓物認領收據及車籍作業系統─查詢認可資料附卷可稽。又被告確係於告訴
      人甲○○○所有之小客車內之駕駛座為警查獲，且持有扣案鑰匙一支等情，亦
      據被告坦承在卷，並據證人即查獲警員丁○○證稱：當初接到無線電通報說霧
      峰國小附近有可疑人在走動，所以我們在附近來回搜尋好幾次，在附近找不到
      可疑人物，附近只有一臺車子，我們就拿燈，照這臺車裡面有無人，發現被告
      在裡面。我們問被告說那是不是你要去偷，被告說是，後來又說是庚○○叫也
      去牽車等語在卷，被告對其曾向警員自承行竊之事亦不否認，查被告既非該車
      車主，且與該車車主互不相識，竟於凌晨三時許，持自備鑰匙開啟他人小客車
      進入車內駕駛座，其具為自己不法所有之行竊犯意及犯行，均堪認定。
（二）至被告雖辯稱：當時我會（對警員）承認我有行竊，是因為庚○○說他被通緝
      ，是在本件案發之前幾天，庚○○告訴我的云云，惟查，經本院調閱庚○○全
      國前案紀錄表，庚○○自九十一年九月二十日因贓物案執行完畢後，並無其他
      案件之涉案或通緝紀錄，有庚○○臺灣高等法院被告全國前案紀錄表在卷可佐
      ，被告所辯已非可採；且被告查獲時係假釋中，有被告臺灣臺中地方法院檢察
      署刑案資料查註紀錄表可佐，被告既係假釋中，倘其係為維護友人庚○○而一
      度向警員自承行竊，衡情其與庚○○應有交情，然經訊問證人庚○○，其非僅
      否認有在現場，且供稱：與被告有仇恨。未於九十一年十一月十六日凌晨打電
      話給丙○○，沒有約在霧峰見面並交付鑰匙。丙○○亦未交付十五萬元。丙○○曾於九十一年十一月間押我出去簽本票等語（九十二年四月二十四日本院訊
      問），顯見庚○○與被告確有怨隙，衡情被告自無可能為維護庚○○而向警員
      自承行竊。被告再辯稱：該車係庚○○交鑰匙給我，叫我去發動車子，庚○○
      去路邊上廁所，警察就來了云云，業據證人庚○○否認此事，且查獲現場附近
      均無車輛，僅有該車在現場等情，亦據證人即查獲警員丁○○陳明查獲情形在
      卷，倘庚○○係在現場路邊上廁所，豈可能未為員警所查獲？再參以倘被告二
      年前曾交付庚○○十五萬元買車之事，則價金既已付清，竟於二年後始交付車
      輛，且係約定於凌晨二、三時交車，亦於常情不符，被告所辯顯難採信；至證
      人乙○○證稱：十五日晚上不知被告幾點走的，被告要走時，說他接到阿忠的
      電話，他要去牽車云云，證人己○○證稱：十五日晚上被告講完電話就說要去
      牽車云云，證人戊○○證稱：被告被交保出去後，我陪他去警局，警察對被告
      說，被告是被陷害的云云，均不足為有利被告之認定。事證明確，被告右揭竊
      盜未遂犯行堪予認定。
二、核被告所為，係犯刑法第三百二十條第三項、第一項之普通竊盜未遂罪。公訴人
    認被告係犯刑法第三百二十條第一項之普通竊盜既遂罪云云，惟查，被告雖已著
    手行竊，惟並無證據證明被告業已發動該小客車，而使所竊取之小客車達被告實
    力支配之下，自難論以既遂罪，應論以未遂，公訴人所認顯係有誤，附此敘明。
    被告已著手竊盜犯行之實行而未遂，為未遂犯，爰依法減輕其刑。爰審酌被告前
    有違反麻醉藥品管理條例案件、毒品危害防制條等前科，素行不良，被告正值青
    年，其於假釋期間，竟再犯本件竊車未遂之行為，又本件所竊取物品之價值，及
    被告犯行之方法、手段及犯後態度等一切情狀，量處如主文所示之刑，並諭知易
    科罰金之折算標準。
三、扣案之鑰匙一支，係被告自備供竊車所用之物，惟無證據證明係被告所有，自不
    予宣告沒收，附此敘明。
據上論斷，應依刑事訴訟法第二百九十九條第一項前段，刑法第三百二十條第三項、
第一項、第二十六條前段、第四十一條第一項前段，罰金罰鍰提高標準條例第一條前
段、第二條，判決如主文。
中      華      民      國    九十二    年      五      月     十二     日
                                        臺灣臺中地方法院刑事第四庭
                                            法  官    黃  家  慧
右正本證明與原本無異。
如不服本判決，應於送達後十日內向本院提出上訴狀(須附繕本)，上訴於台灣高等
法院台中分院。
                                            書記官
中      華      民      國    九十二    年      五      月     十二     日
附論罪科刑法條
刑法第三百二十條
意圖為自己或第三人不法之所有，而竊取他人之動產者，為竊盜罪，處五年以下有期
徒刑、拘役或五百元以下罰金。
意圖為自己或第三人不法之利益，而竊佔他人之不動產者，依前項之規定處斷。
前二項之未遂犯罰之。


司法院資訊處製作；財團法人民間司法改革基金會備份。
